【裁判字號】    95,簡上,45
【裁判日期】    951004
【裁判案由】    竊盜
【裁判全文】
臺灣苗栗地方法院刑事判決              95年度簡上字第45號
上  訴  人  臺灣苗栗地方法院檢察署檢察官
被      告  丙○○
上列上訴人因竊盜案件，不服本院苗栗簡易庭於民國95年3 月27
日所為之95年度苗簡字第229 號第一審判決（聲請簡易判決處刑
案號：95年度偵字第1122號），提起上訴暨移送併辦（95年度偵
字第1815號、第2493號、第2495號、第3316號、臺灣臺中地方法
院檢察署95年度偵字第5200號），本院管轄之第二審合議庭認為
應適用通常程序審判，自為第一審判決，判決如下：
    主  文
原判決撤銷。
丙○○共同連續犯竊盜罪，累犯，處有期徒刑拾月。
    犯罪事實
一、丙○○前因竊盜案件，經臺灣臺中地方法院於民國93年8 月
    30 日 以93年度易字第1168號判決，判處有期徒刑5 月，如
    易科罰金，以3 百元折算1 日確定，於93年11月25日易科罰
    金執行完畢。
二、丙○○竟基於意圖為自己不法所有之概括犯意，先後於附表
    一所示之時間、地點，由自己或與他人共同基於意圖為自己
    不法所有之犯意聯絡，以如附表一所示之方式，連續竊取戊○○等人之財物（行為人、被害人、行竊方法、竊得物品均
    詳如附表一所示）。嗣經警循線查獲。
三、本案件經苗栗縣警察局苗栗分局、竹南分局報請臺灣苗栗地
    方法院檢察署檢察官偵查後聲請簡易判決處刑暨移送併案審
    理，及臺中縣警察局大甲分局報請臺灣臺中地方法院檢察署
    檢察官移送併案審理。
    理  由
一、認定犯罪事實所根據的證據及理由：
（一）被告於審理時自白其附表一編號一、二、四、五所示之竊
      盜犯行。
（二）附表一編號一至六所示之竊盜犯行，其認定犯罪事實所憑
      之證據，詳如附表一證據一欄所示。
（三）綜上，本案事證明確，被告犯行洵堪認定。
二、對於被告辯解，本院之判斷：
    訊據被告丙○○固供認有於95年4 月13日與己○○一同駕車
    至苗栗縣銅鑼鄉樟樹村59號附近，惟矢口否認有何附表一編
    號三之竊盜犯行，辯稱：當時己○○說要去偷東西，伊說不
    要，所以伊就距離約1 、200 公尺處先下車，到外面山上去
    看有無石頭可以撿拾，等伊從山上下來時，看到有一個年輕
    人騎機車追己○○，己○○開車要跑掉，伊就上車坐在後面
    ，跑給機車追，伊並沒有進去偷東西，至於己○○偷什麼東
    西伊並不清楚云云。經查：
（一）證人己○○於審理時證稱：伊與被告丙○○本來就是要挑
      樟樹村59號那家下手，原本要一起下車，但因車子係伊的
      ，怕被屋主認出來，所以到場時丙○○就先下車，伊就將
      車開到山上，後來伊從房屋後門直接開紗門進入，至於被
      告有無進入伊並不清楚，但伊偷到東西後，被屋主發現喊
      叫，後來伊跑回車上，被告也上車，伊與被告有將偷的東
      西集合在一起，伊偷的東西數量比較多，後來伊將竊得之
      物品及車子藏在車上，後來員警來找伊，伊就把贓物起出
      交給警察等語（見審卷第118 頁以下）。而本案被告亦自
      承與證人己○○並無恩怨糾紛等語明確（見審卷第134 頁
      ）。參以證人壬○○○○於審理時證稱：被害人來報案稱
      看到兩個竊賊，坐同一部車跑掉，伊係依據被害人提供的
      車號，通知己○○到所，己○○稱與丙○○一同行竊，並
      帶我們至起出藏匿贓物及車子的地點，後來被害人有指認
      贓物，東西確實全部都是被害人的等語（見審卷第127 至
      129 頁）。由此可知，(1)被告丙○○與證人己○○既無恩
      怨關係，衡情己○○應無甘冒偽證罪之風險而誣指被告之
      理。(2)況本案證人己○○亦自承此部分犯行，並非將竊盜
      之責任完全推給被告丙○○，且並能詳述與被告丙○○行
      竊、逃逸之過程，及將贓證物交予警方之經過，應較可採
      信。(3)本案證人己○○及丙○○確於事前即謀議要侵入住
      宅竊取他人之財物，其等雖分別下車，惟事發時均一同駕
      車逃逸，並均將竊得之物品在車上集合，事後己○○並帶
      同警方起出上開贓物及車子，並經被害人悉數領回失竊物
      品，由此足證被告與證人己○○確有竊盜之犯意聯絡及行
      為分擔，至為明確。
（二）又被告丙○○雖辯稱：伊從山上下來時，看到有一個年輕
      人騎機車追己○○，己○○開車要跑掉，伊就上車坐在後
      面，跑給機車追云云。惟查，證人即被害人甲○○於警詢
      中證稱：案發時伊聽到家中狗在叫，伊下樓察看時，發現
      房間非常凌亂遭翻動，然後伊便聽見住處後方有人逃跑的
      聲音，於是伊便立即騎機車四處察看，便發現住處附近一
      輛可疑的自小客車及兩位男子，伊便前往詢問，該兩名男
      子立刻駕車逃逸，伊便在後方追，後來就追丟了，伊有記
      下車號為MF-6946 號等語明確（見審95偵24 93 號卷第17
      頁以下）。由此可知，本案係被告與己○○見被害人騎機
      車前來詢問時，始一時心虛共同駕車逃逸，並非係被害人
      甲○○騎機車追己○○過程中，被告丙○○始上車逃逸至
      明。是被告此部分之辯解，尚與事實不符，難以憑採。
（三）綜上可知，被告此部分之辯解，核與事實不符，尚難採信
      。
三、論罪科刑部分：
（一）被告行為後，刑法業於94年2 月2 日經總統以華總一義字
      第09400014901 號令修正公布，並於95年7 月1 日施行（
      下稱新法，修正前刑法下稱舊法）。按新法第2 條第1 項
      規定，「行為後法律有變更者，適用行為時之法律。但行
      為後法律有利於行為人者，適用最有利於行為人之法律」
      。參酌最高法院95年度刑事庭第8 次會議決議，該條係規
      範行為後法律變更所生新舊法律比較適用之準據法，於新
      法施行後，應適用新法第2 條第1 項之規定，為「從舊從
      輕」之比較，先予敘明。次按，法律變更比較新舊法時，
      應就罪刑有關之共犯、未遂犯、想像競合犯、牽連犯、連
      續犯、結合犯，以及累犯加重、自首減輕暨其他法定加減
      原因（如身分加減）與加減比例等一切情形，本於統一性
      及整體性原則，綜其全部罪刑之結果而為比較，亦有最高
      法院95年度第8 次刑事庭會議決議可資參照。查本案涉及
      法律變更之部分，經附表二所示綜合比較新舊刑法之規定
      結果，以行為時法有利於被告，換言之，修正後之刑法，
      並無較修正前之刑法規定有利於被告，依新法第2 條第1
      項前段規定，自應適用行為時之刑法，合先敘明。
（二）核被告附表一各次所為，均係犯刑法第320 條第1 項之普
      通竊盜罪。
（三）被告就附表一編號一、三、五所示之竊盜犯行，分別與劉
      奕俊、己○○、劉文正間，有犯意之聯絡及行為之分擔，
      均為共同正犯。
（四）被告前後5 次竊盜犯行，時間緊接，觸犯構成要件相同之
      罪，顯係基於概括犯意反覆為之，為連續犯，應依修正前
      刑法第56條之規定，論以一罪，並加重其刑。
（五）被告有如犯罪事實欄一所載之前科執行情形，有臺灣高等
      法院被告前案紀錄表在卷可稽，其於5 年之內再故意犯本
      件有期徒刑以上之罪，為累犯，應依修正前刑法第47條之
      規定，遞加重其刑。
（六）查被告有如附表一編號一至五所載之連續竊盜犯行，聲請
      簡易判決處刑意旨僅記載被告附表一編號一所示之竊盜犯
      行，而其餘竊盜之犯罪事實雖未提及，惟該其餘部分業經
      檢察官併案審理，是被告就此部份，既與起訴部分有連續
      犯之裁判上一罪關係，基於審判不可分原則，應為聲請簡
      易判決處刑效力所及，本院自得併予審理，併予敘明。
四、撤銷改判的理由：
    原審判決認被告罪證明確予以認罪科刑固非無見。惟查，原
    審判決僅對於附表一編號一之部分予以論罪科刑，未及審酌
    檢察官移送本院併辦審理之附表一編號二至五之竊盜犯行部
    分，已如前述，尚有未洽。上訴人主張原審漏未審酌此部分
    之竊盜犯行，指摘原審判決不當，為有理由，且本院認原審
    有刑事訴訟法第452 條規定之情形，自應由本院合議庭將原
    審判決撤銷，並逕依通常程序為第一審判決。
五、量刑的理由：
    爰審酌被告正值年壯，不思以正途賺取財富，冀圖不勞而獲
    ，竟連續5 次竊取他人財物，情節非輕，且其曾有竊盜之前
    案紀錄，有臺灣高等法院被告全國前案紀錄表在卷足憑，惡
    性不改，再犯本案，且否認附表一編號三之犯行，本應嚴罰
    重懲，惟本院念及被告犯後坦認大部分犯行，加以被告竊得
    之大部分財物於查獲後均已返還被害人，尚未造成被害人難
    以彌補之損害，併參酌其生活狀況、品行、犯罪之動機、目
    的、手段、所生危害，暨公訴人之求處有期徒刑10月等一切
    情狀，量處如主文所示之刑，以符罪刑相當原則。
六、關於移送併辦案件退回處理部分（臺灣臺中地方法院檢察署
    95年度偵字第5200號）：
（一）併案意旨略以：丙○○意圖為自己不法之所有，於民國95
      年2 月19日下午7 時39分，駕駛車牌號碼LQ-9513 號自用
      小貨車，至臺中縣后里鄉臺糖公司后里農場第六區○○道
      路旁，持客觀上足以致人死傷之鐵鋸1 支，竊取蘇東波所
      有之抽水馬達2 臺及柴油15公升。嗣於同日下午8 時許，
      為警巡邏行經上址當場查獲丙○○所駕駛之上開自用小貨
      車上載有上揭蘇東波失竊之抽水馬達及柴油。因認被告丙○○涉犯刑法第320 條第1 項之竊盜罪嫌，而與本件前述
      有罪部分有裁判上一罪關係，移請本院併案審理。
（二）檢察官所為之舉證：(1)證人蘇東波及警員張宏嘉之證述、
      (2)贓物認領保管單、臺中縣警察局大甲分局義里派出所電
      腦資料查詢紀錄簿、義里派出所勤務分配表各1 張及照片
      10張。
（三）訊據被告丙○○固供認有於前揭時地，遭警察盤查查獲，
      惟堅決否認有何竊盜犯行，辯稱：案發當日己○○向伊借
      車，晚上時己○○打電話給伊，稱車子陷入泥土裡，叫伊
      過去幫忙，當時伊人在苗栗縣三義鄉，伊請朋友乙○○載
      伊過去，結果伊在路口就被警察攔下盤查，本案應係己○○借伊的自小客車到場去偷東西的等語。經查：
    1.關於本案查獲之經過，證人即本案查獲之員警張宏嘉於審
      理時證稱：伊於95年2 月19日19時39分許在案發現場發現
      LQ—9513號自用小客車，因旁邊有馬達遭人鋸掉，而放在
      車上，伊研判有人竊盜，所以就在附近埋伏，後來過20幾
      分鐘後，伊交班要返所時，在產業道路上發現被告丙○○
      ，伊問被告何事在此，被告答稱他朋友「小海」說他的車
      子不能動，叫他來處理，伊問被告怎麼過來，被告說他朋
      友載他過來，伊當時看到被告係在距案發現場4 、500 公
      尺處，當時他在產業道路口講電話，被告看到伊時並沒有
      要逃逸之意思等語明確（見審卷第125 至127 頁）。由此
      足證：(1)本案並非竊盜當場查獲被告丙○○，而係在距竊
      盜現場附近4 、5 百公尺之產業道路口盤查到被告。(2)被
      告為警盤查時並無逃跑之意，由其客觀舉止研判，先前應
      無竊盜之行為。(3)被告為警盤查時，即向警方供稱當日係
      「小海」（即己○○）向其借車，事後並電話知車子不能
      動，而請其來處理等語，此核與被告偵、審中之辯解均一
      致。(4)被告於檢察官內勤偵訊時，即供出車子借給「小海
      」，其真名為己○○等語（見同上偵卷第11頁），並非以
      綽號某某之人代之，是被告之辯解，既可實際追查真實與
      否，其可信度自屬較高。
    2.關於本案是否係己○○所為，證人己○○於本院審理時證
      稱：95年2 月19日伊有向被告丙○○借用LQ—9513號自用
      小客車，並開至臺中縣后里鄉臺糖公司后里農場第六區○○道路旁，持鐵鋸1 支，竊取抽水馬達2 臺及柴油15 公
      升，搬上向被告丙○○所借之自小客車，結果車子在地上
      打滑開不走，後來警車經過，伊就跑掉了，伊就打電話給
      被告丙○○，通知其到場處理，本來在路口等被告，結果
      伊看到警察盤查他，伊不敢靠近等語（見審卷第115 頁以
      下），且證人己○○對於此部分之犯行表示願意認罪（見
      審卷第124 頁）。參以證人即被害人蘇東波於偵訊中證稱
      ：本案伊未親眼目睹被告丙○○偷竊之過程，竊賊係將水
      管鋸斷，而偷走抽水馬達等語（見同上偵卷第25頁）。由
      此可知：(1)證人己○○既可將竊盜之前後經過詳細陳述，
      核與被害人證述竊盜之方法相符，衡情本案應係證人己○○所為。(2)證人己○○證述其見被告丙○○遭警盤查之經
      過，核與證人張宏嘉證述相符，由此足認當時證人己○○
      當時應係在竊盜現場附近無訛。(3)證人己○○於審理時，
      並未行使拒絕證言權，而願意具結作證，經檢辯交互詰問
      及直接審理之結果，本院認其證言並無瑕疵可指，應可採
      信。
    3.綜上各情，參互以觀，可知本案竊盜犯行應係證人己○○
      所為，尚難僅憑被告借自小客車予己○○，並於竊盜現場
      附近遭查獲之客觀事態，即遽認被告有何竊盜之犯行。再
      者，公訴人所提各項積極證據，均不足說服使本院達到超
      越合理懷疑之有罪確信，揆諸前揭說明意旨，本於「罪疑
      唯輕」原則，即屬不能證明被告犯罪。
    4.綜上，此部分該併辦部分，既無從為有罪認定，即與本院
      前述判決有罪部分，不生裁判上之一罪關係，且此部分亦
      未經檢察官提起公訴，本院無從逕為無罪之諭知，自應退
      回由檢察官另為適法之處理。至檢察官此部分移送併案之
      事實，證人己○○既於審理時自承有行竊之犯行，應由檢
      察官另行依法處置，併此敘明。
七、應適用之法條：
(一)、刑事訴訟法第455 條之1 第1 項、第3 項、第369 條第1 項
    前段、第364 條、第299 條第1 項前段。
(二)、刑法第2 條第1 項前段、第28條、（修正前）第56條、第
    320 條第1 項、（修正前）第47條。
(三)、罰金罰鍰提高標準條例第1條前段。
本案經檢察官陳佞如到庭執行職務。
中    華    民    國    95    年    10    月    4     日
                  刑事第二庭  審判長法  官   林燦都
                                    法  官   楊清益
                                    法  官   顧正德
以上正本證明與原本無異。
如不服本判決，應於判決送達後10日內向本院提出上訴狀（應抄
附繕本）。告訴人或被害人如對於本判決不服者，應具備理由請
求檢察官上訴，其上訴期間之計算係以檢察官收受判決正本之日
期為準。
                                    書記官   廖鳳美
中    華    民    國    95    年    10    月    11    日
附表一：
┌──┬───┬───┬───┬───┬────┬───────────┐
│編號│行為人│時間  │地點  │被害人│竊盜手段│偵查案號及證據        │
│    │      │      │      │      │及所得  │                      │
├──┼───┼───┼───┼───┼────┼───────────┤
│一  │丙○○│95年2 │苗栗縣│戊○○│徒手竊取│（95年度偵字第1122號）│
│    │劉奕俊│月14日│銅鑼鄉│      │錐形齒輪│1.被告丙○○於警詢、偵│
│    │      │14時10│興隆村│      │、槽鐵  │  訊及審理中之自白。  │
│    │      │分許  │上安砂│      │、丸鐵各│2.證人即同案被告劉奕俊│
│    │      │      │石場  │      │1 支、U │  於警詢中之供承與被告│
│    │      │      │      │      │型螺絲60│  共同行竊等語明確（偵│
│    │      │      │      │      │支、厚鐵│  卷第24頁以下）。    │
│    │      │      │      │      │板1 塊及│3.被害人戊○○於警詢中│
│    │      │      │      │      │油壓控制│  證述遭竊情節等語明確│
│    │      │      │      │      │閥3只。 │  （偵卷第27頁以下）。│
│    │      │      │      │      │        │4.贓物認領保管單1紙。 │
│    │      │      │      │      │        │  （偵卷第36頁）      │
│    │      │      │      │      │        │5.查獲現場及贓物照片共│
│    │      │      │      │      │        │  6 張（偵卷第38至40頁│
│    │      │      │      │      │        │  ）。                │
├──┼───┼───┼───┼───┼────┼───────────┤
│二  │丙○○│95年3 │苗栗縣│丁○○│徒手竊取│（95年度偵字第1815號）│
│    │      │月4日 │公館鄉│      │乙炔氧氣│1.被告丙○○於審理中自│
│    │      │4 時30│福星村│      │表5 組、│  白（審卷第75頁）。  │
│    │      │分    │2鄰 福│      │磅秤1 台│2.被害人即證人丁○○於│
│    │      │      │星71之│      │、小型電│  警詢中證述遭竊情節等│
│    │      │      │9號   │      │焊機1 台│  語明確（偵卷第13頁）│
│    │      │      │      │      │、千斤頂│  。                  │
│    │      │      │      │      │1台 、空│3.贓物認領保管單、現場│
│    │      │      │      │      │壓機1 台│  照片（偵卷第16頁至第│
│    │      │      │      │      │、煞車皮│  20頁）。            │
│    │      │      │      │      │1箱 。  │                      │
├──┼───┼───┼───┼───┼────┼───────────┤
│三  │丙○○│95年4 │苗栗縣│甲○○│從後門開│（95年度偵字第2493號）│
│    │己○○│月13日│銅鑼鄉│      │紗門進入│1.被告丙○○於警詢、審│
│    │      │上午11│樟樹村│      │住宅內竊│  理時供承有與己○○至│
│    │      │時許  │4 鄰59│      │取翠玉手│  案發現場附近，嗣後並│
│    │      │      │號    │      │鐲3 個、│  與己○○一同駕車逃跑│
│    │      │      │      │      │珍珠項鍊│  等語（偵卷第14頁、審│
│    │      │      │      │      │2 條、銀│  卷76頁）。          │
│    │      │      │      │      │項鍊1 條│2.證人己○○於審理中之│
│    │      │      │      │      │、貝殼耳│  證述與被告丙○○共同│
│    │      │      │      │      │環2 個、│  行竊等語明確（審卷第│
│    │      │      │      │      │黃金耳環│  118 頁）。          │
│    │      │      │      │      │2 個、佛│3.證人即被害人甲○○於│
│    │      │      │      │      │珠3 條、│  警詢中證述遭竊情節及│
│    │      │      │      │      │花色皮包│  追捕2 位行竊者經過等│
│    │      │      │      │      │1 個、黑│  語明確（偵卷第18頁以│
│    │      │      │      │      │色皮包1 │  下）。              │
│    │      │      │      │      │個。（侵│4.贓物認領保管單（偵卷│
│    │      │      │      │      │入住宅部│  第20頁）。          │
│    │      │      │      │      │份未據告│                      │
│    │      │      │      │      │訴）    │                      │
├──┼───┼───┼───┼───┼────┼───────────┤
│四  │丙○○│95年4 │苗栗縣│庚○○│徒手竊取│（95年度偵字第3316號）│
│    │      │月24日│銅鑼鄉│      │鐵管4 支│1.被告丙○○於警詢及審│
│    │      │11時0 │中平村│      │。並將之│  理中之自白（偵卷第5 │
│    │      │分    │5 鄰63│      │販賣予不│  頁、審卷第76頁）。  │
│    │      │      │之1 號│      │知情之民│2.證人即被害人庚○○於│
│    │      │      │前    │      │皓資源回│  警詢中證述遭竊情節明│
│    │      │      │      │      │收場負責│  確（偵卷第8 頁以下）│
│    │      │      │      │      │人鄧樑賢│  。                  │
│    │      │      │      │      │，得款  │3.證人鄧樑賢於警詢中證│
│    │      │      │      │      │2240元。│  述被告持鐵管4 支前來│
│    │      │      │      │      │        │  販售並開立讓渡證明書│
│    │      │      │      │      │        │  等語明確（偵卷第9 頁│
│    │      │      │      │      │        │  至第11頁）。        │
│    │      │      │      │      │        │4.讓渡證書1 份（偵卷第│
│    │      │      │      │      │        │  15頁）。            │
│    │      │      │      │      │        │5.現場監視器翻拍照片4 │
│    │      │      │      │      │        │  張（偵卷第16頁）。  │
├──┼───┼───┼───┼───┼────┼───────────┤
│五  │丙○○│95年5 │苗栗縣│辛○○│徒手竊取│（95年度偵字第2495號）│
│    │劉文正│月3 日│西湖鄉│      │鋼筋500 │1.被告丙○○於警詢、偵│
│    │      │5 時許│苗28縣│      │公斤。  │  訊及審理中自白犯罪（│
│    │      │      │2K處工│      │        │  偵卷第14頁、47頁、審│
│    │      │      │地    │      │        │  卷第76頁）。        │
│    │      │      │      │      │        │2.證人即同案被告劉文正│
│    │      │      │      │      │        │  於警詢中證述與被告吳│
│    │      │      │      │      │        │  昌育共同行竊等語明確│
│    │      │      │      │      │        │  （偵卷第8 頁以下）。│
│    │      │      │      │      │        │3.證人即被害人辛○○於│
│    │      │      │      │      │        │  警詢中證述遭竊情節明│
│    │      │      │      │      │        │  確（偵卷第20頁以下）│
│    │      │      │      │      │        │  。                  │
│    │      │      │      │      │        │4.贓物認領保管單、竊盜│
│    │      │      │      │      │        │  現場圖1 張（偵卷第23│
│    │      │      │      │      │        │  、38頁）。          │
└──┴───┴───┴───┴───┴────┴───────────┘
 附表二：
┌─────┬───────────┬───────────┬──────────┐
│比較法條  │舊法於本案適用之      │新法於本案適用之法律效│依從舊從輕原則比較結│
│          │果                    │果                    │果                  │
├─────┼───────────┼───────────┼──────────┤
│刑法第320 │刑法第320 條普通竊盜罪│依修正後刑法施行法第1 │比較刑法第320 條其罰│
│條        │之罰金刑部分（有期徒刑│條之1 之規定，95年7 月│金刑最高額部分，不論│
│          │、拘役部分並未修正），│1 日以後施行之刑法，普│新舊法之數額均係相同│
│          │依行為時之罰金罰鍰提高│通竊盜罪之罰金刑部分（│，不生新法較有利於行│
│          │標準條例第1 條前段之規│有期徒刑、拘役部分並未│為人。              │
│          │定，應提高10倍，即5000│修正）之貨幣單位為新臺│                    │
│          │銀元以下罰金，折合新臺│幣，並提高為原規定數額│                    │
│          │幣為15000元以下罰金。 │之30倍，亦係為新臺幣  │                    │
│          │                      │15000元以下罰金。     │                    │
├─────┼───────────┼───────────┼──────────┤
│刑法第33條│依修正前之刑法第33條第│依修正後之刑法第33條第│比較修正前後之主刑罰│
│          │5 款規定為罰金刑最低額│5款之規定，罰金刑為新 │金刑之最低數額部分，│
│          │為銀元1 元，依罰金罰鍰│臺幣1 千元以上，以百元│以95年7 月1 日修正公│
│          │提高標準條例第1 條之規│計算。                │布施行前之規定，較有│
│          │定提高10倍，故罰金刑最│                      │利於被告。          │
│          │低額為銀元10元即新台幣│                      │                    │
│          │30元以上。            │                      │                    │
├─────┼───────────┼───────────┼──────────┤
│刑法第56條│依修正前之刑法第56條之│依新法規定，已刪除刑法│比較修正前後之論罪罪│
│          │規定，連續數行為而犯同│第56條連續犯之規定，故│數部分，以95年7 月1 │
│          │一罪名者，以一罪論。但│應予分論併罰，但依同法│日修正公布施行前之刑│
│          │得加重其刑至2 分之1。 │第51條第5款但書，最長 │法規定，較有利於被告│
│          │                      │不得逾30年。          │。                  │
├─────┼───────────┼───────────┼──────────┤
│刑法第47條│依修正前之刑法第47條之│依修正後刑法第47條第1 │被告故意犯本案之罪，│
│          │規定，應適用累犯之規定│項之規定，應適用累犯之│不論新舊法均構成累犯│
│          │，加重本刑至2分之1。  │規定，加重本刑至2分之1│，不生新法較有利於行│
│          │                      │。                    │為人之情形。        │
├─────┴───────────┴───────────┴──────────┤
│綜合比較結果：                                                                  │
│本案綜其全部罪刑，比較關於刑法第320 條第1 項之罰金刑上下限、連續犯、累犯，修正後│
│刑法並無較修正前之刑法規定有利於被告，自仍應依刑法第2 條第1 項前段之規定，自一體│
│適用修正前（行為時）之刑法規定。                                                │
└────────────────────────────────────────┘
附錄本判決論罪科刑法條
中華民國刑法第320條第1項
意圖為自己或第三人不法之所有，而竊取他人之動產者，為竊盜
罪，處5 年以下有期徒刑、拘役或5 百元以下罰金。


司法院資訊處製作；財團法人民間司法改革基金會備份。
